臺灣板橋地方法院刑事判決　　　　　　　 94年度易字第391號
公　訴　人　臺灣板橋地方法院檢察署檢察官
被　　　告　子○○
　　　　　　丑○○
上列被告等因竊盜案件，經檢察官提起公訴（九十四年度偵字第
四二九○號）暨移送併辦（臺灣士林地方法院檢察署九十四年度
偵字第六二○一號），本院判決如下：
    主  文
子○○連續攜帶兇器竊盜，累犯，處有期徒刑壹年拾月。附表三
所示之物均沒收。
丑○○共同毀壞門扇於夜間侵入住宅竊盜，處有期徒刑柒月。
    事  實
一、子○○曾有麻藥、違反電信法前科，因違反毒品危害防制條
    例案件，經臺灣士林地方法院以八十八年度士簡字第八六一
    號判決判處有期徒刑四月確定；又因重傷害案件，經臺灣士
    林地方法院以八十九年度訴字第四○七號判決判處有期徒刑
    二年八月確定，上開二案件經定執行刑為有期徒刑二年十月
    ，於九十二年七月十四日假釋交付保護管束，於九十三年三
    月三日保護管束期滿執行完畢（構成累犯）。詎仍不知悔改
    ，因施用毒品缺錢花用，竟基於意圖為自己不法所有之概括
    犯意，連續為附表一所示之竊盜犯行（時間、地點、犯罪手
    段、被害人、失竊財物詳如附表一所示，子○○竊得附表一
    編號七至十所示之汽車後，再將汽車音響拆卸變賣購買毒品
    ，將汽車隨地棄放）。先後於下列時間為警查獲：
    (一)九十四年三月四日警方持搜索票前往臺北縣三重市○○路
      ○段三十六號查獲，扣得工具袋一包（內有子○○所有供
      竊盜所用之螺絲起子二支、剪刀二支、鉗子二支、手電筒
      一支，及與竊盜無關之六角扳手一支）及供竊盜所用之鑰
      匙一支、竊得之附表一編號三所示之被害人所有樹新當鋪
      當票一張，並帶同警方在臺北縣三重市○○路○段二十三
      之一號尋獲車號ＩＶ－二三四七號自用小客車，而查獲其
      犯有附表一編號一至五所示之竊盜犯行。
    (二)於九十四年六月八日十八時四十五分許，在臺北縣士林區
      ○○街八十一號前為警攔下經其同意盤查，扣得子○○所
      有供竊盜所用之Ｔ型扳手一支、鑰匙二支、手電筒一支，
      其他與竊盜無關之鑰匙三支、尖嘴鉗一支，並帶同警方於
      臺北縣三重市○○路七十九號前，起出車號ＣＶ－六一七
      二號自用小客車，在臺北市士林區○○○路○段二百五十
      八巷十八號前起出車號ＨＳＣ－三一一號機車，而查獲其
      有附表一編號六至十所示之竊盜犯行。
二、子○○承前概括犯意，與其弟丑○○（因違反毒品危害防制
    條例案件，經臺灣士林地方法院以九十二年度士簡字第一二
    一七號判決判處有期徒刑六月確定，現在執行中，不構成累
    犯）共同基於意圖為自己不法所有之犯意聯絡，由子○○負
    責把風，丑○○下手竊取之方式，竊取附表二所示之財物（
    時間、地點、犯罪手段、被害人、失竊財物詳如附表二所示
    ）。嗣經被害人報案而查悉上情。
三、案經壬○○訴由臺北市政府警察局士林分局移送臺灣板橋地
    方法院檢察署檢察官偵查起訴暨同分局移送臺灣士林地方法
    院檢察署檢察官移送併辦。
    理  由
一、訊據被告子○○對於附表一所示時間、地點，以附表一所示
    犯罪手法竊取被害人之財物，坦承不諱，惟矢口否認有附表
    二所示之竊盜犯行，辯稱伊沒有去檳榔攤偷東西，應是被害
    人辛○○誤認云云。訊據被告丑○○亦矢口否認有附表二所
    示之犯行，辯稱當時伊的右手受傷動手術，在家休養，不可
    能行竊云云。經查，被告子○○對於附表一編號一至十所示
    之犯行自白不諱，核與被害人壬○○、甲○○、丁○○、丙
    ○○、癸○○○、戊○○、己○○、庚○○、寅○○、乙○
    ○於警詢中指述相符，復有臺北縣政府警察局士林分局受理
    刑事案件報案三聯單三張、行車執照影本一張、臺北縣政府
    警察局車輛失竊電腦輸入單三張、臺北市政府警察局士林分
    局車輛尋獲通報單六張、車輛車牌失竊作業－查獲車輛認可
    資料六張、贓物認領保管單七張附卷可證，及附表三所示之
    作案工具扣案佐證，被告子○○自白核與事實相符，堪以採
    信。雖被告子○○、丑○○否認有涉及附表二之犯行。惟查
    ，被害人辛○○在本院審理中結證稱：之前就認識被告兩兄
    弟，因被告兄弟常在伊經營之店內購買東西，九十四年二月
    十二日檳榔攤提前休息，鐵捲門已經拉下來，當時伊在檳榔
    攤之休息室內休息，聽到收銀機開啟之聲音，伊就走出來觀
    看，當時燈光未關閉，看到丑○○的臉低低的正在數錢，鐵
    門外有另一人接應，丑○○察覺有人靠近，並呼叫外面的人
    快走，伊到屋外時有看到子○○之側面，收銀機內共被竊走
    九千元，嗣後並發現檳榔攤鐵捲門遭破壞等語。被害人辛○
    ○與被告兄弟並無仇隙，實無動機甘冒偽證罪而誣攀被告二
    人，況且證人與被告二人早有認識，應無誤認之可能，證人
    證詞屢次堅指不移，堪予採信。又被告丑○○辯稱當時右手
    受傷，不可能行竊云云。然查，被告丑○○因自行打針，而
    針頭斷掉，於九十四年二月九日至財團法人新光吳火獅紀念
    醫院治療右手，有該院九十四年七月一日（九十四）新醫醫
    字八六六號函附之病歷資料在卷可按，然其並無任何住院資
    料，傷勢並不嚴重，且左手安然無恙，並無任何行動不便之
    情形，尚難以被告丑○○右手受傷乙節推翻證人辛○○之前
    開證詞。再者，證人卯○○即被告丑○○好友到庭證稱，被
    告丑○○受傷時，伊陪同在側，並同住於被告丑○○家中五
    日，當時被告丑○○均未出門云云。惟查，證人卯○○雖稱
    為被告丑○○好友，然被告丑○○為何動手術，經本院訊問
    時一概不知，且當時正值農曆過年期間，被告丑○○日常生
    活均可自理，母親、兄長不需工作且同住一室，何須由外人
    照料，反觀卯○○在過年期間不返家過年，而暫居丑○○家
    中二十四小時相伴，可知卯○○之證詞，諸多瑕疵，無法採
    信。被告二人所辯係諉卸之詞，不足採信。被告二人共同毀
    壞門扇於夜間侵入辛○○之住宅，竊取財物等情，堪以認定
    ，應依法論科。
二、按刑法第三百二十一條第一項第三款之攜帶兇器竊盜罪，係
    以行為人攜帶兇器竊盜為其加重條件，此所謂兇器，其種類
    並無限制，凡客觀上足對人之生命、身體、安全構成威脅，
    具有危險性之兇器均屬之，且祇須行竊時攜帶此種具有危險
    性之兇器為已足，並不以攜帶之初有行兇之意圖為必要。螺
    絲起子為足以殺傷人生命、身體之器械，顯為具有危險性之
    兇器。最高法院七十九年台上字第五二五三號判例可資參照
    。螺絲起子、剪刀、鉗子、Ｔ型扳手為金屬製成，用力揮刺
    ，對人之生命、身體、安全自有危害，均為兇器之一種。核
    被告子○○就附表一編號一所為，係犯刑法第三百二十一條
    第一項第三款攜帶兇器竊盜罪、同法第三百五十四條毀損罪
    ；附表一編號二、三、四、六、七、八、九、十所為係犯刑
    法第三百二十一條第一項第三款攜帶兇器竊盜罪；就附表一
    編號五所為，係犯刑法第三百二十條第一項竊盜罪；被告子
    ○○、丑○○就附表二所為，係犯刑法第三百二十一條第一
    項第一款、第二款毀壞門扇於夜間侵入住宅竊盜罪（起訴書
    誤載為刑法第三百二十一條第一項第一款於夜間侵入住宅罪
    ）。被告二人就附表二所示之竊盜行為，有犯意聯絡、行為
    分擔，為共同正犯。被告子○○所犯之攜帶兇器竊盜罪與毀
    損罪間，有方法、結果之牽連關係，應從一重之攜帶兇器竊
    盜罪處斷。被告子○○多次竊盜犯行（包括一次普通竊盜、
    九次攜帶兇器竊盜、一次毀壞門扇於夜間侵入住宅竊盜），
    時間緊接、構成要件相同，且供稱均係因施用毒品缺錢花用
    ，所以犯下連續竊盜犯行，顯係基於概括犯意，應依刑法第
    五十六條規定論以罪質較重之連續攜帶兇器竊盜罪，並加重
    其刑。起訴書漏未記載刑法第三百五十四條之毀損罪，然與
    上開攜帶兇器竊盜罪，有牽連犯之裁判上一罪關係，本院自
    得一併審究。又公訴人移送併辦部分與本案起訴書所載犯行
    ，有連續犯之裁判上一罪關係，業如前述，為起訴效力所及
    ，本院自應一併審究，附此敘明。被告子○○因違反毒品危
    害防制條例案件，經臺灣士林地方法院以八十八年度士簡字
    第八六一號判決判處有期徒刑四月確定；又因重傷害案件，
    經臺灣士林地方法院以八十九年度訴字第四○七號判決判處
    有期徒刑二年八月確定，上開二案件經定執行刑為有期徒刑
    二年十月，於九十二年七月十四日假釋交付保護管束，於九
    十三年三月三日保護管束期滿執行完畢，有臺灣高等法院被
    告前案紀錄表一份在卷可按，其於受有期徒刑執行完畢五年
    以內，再犯本件有期徒刑以上之罪，為累犯，依刑法第四十
    七條規定遞加重其刑。爰審酌被告二人素行、品行、子○○
    因缺錢施用毒品竟犯下多起竊盜案件、攜帶兇器以及於夜間
    侵入住宅竊盜，對社會秩序造成危害、破壞住宅安寧，以及
    丑○○犯罪所得不多、犯罪後之態度等一切情狀，分別量處
    如主文所示之刑。
三、九十四年三月四日扣案之螺絲起子、剪刀、鉗子各二支、手
    電筒一支、鑰匙一支；九十四年六月八日扣案之Ｔ型扳手一
    支、鑰匙二支（圓頭）、手電筒一支，均為被告子○○所有
    且係供犯罪所用之物，業據被告子○○供認在卷，依刑法第
    三十八條第一項第二款規定宣告沒收。其餘扣案物品，非被
    告子○○所有供犯罪或預備供犯罪所用之物，不予沒收。
四、被告子○○於九十四年一月十九日十時五十分許，在臺北縣
    三重市○○路與忠孝路口，發現吳武腥所有車號ＦＵＮ－七
    ○一號機車鑰匙插在機車鑰匙孔上，發動該機車竊取之，經
    本院以九十四年度簡字第五六一號判處拘役五十日，於九十
    四年三月二十九日確定，有上開判決書及臺灣高等法院被告
    前案紀錄表一份在卷可按。被告供稱本件竊盜犯行，係因缺
    錢購買毒品所以犯下連續竊盜犯行，而上開案件是因欠缺代
    步工具而竊取，且本件犯罪手法與上開確定案件顯有不同，
    足徵與上開確定判決非出於概括犯意所為，並無連續犯之裁
    判上一罪關係，不受上開確定判決效力所及，附此敘明。
據上論斷，應依刑事訴訟法第二百九十九條第一項前段，刑法第
二十八條、第五十六條、第三百二十一條第一項第一款、第二款
、第三款、第三百五十四條、第五十五條、第四十七條、第三十
八條第一項第二款、罰金罰鍰提高標準條例第一條前段，判決如
主文。
本案經檢察官鄧媛到庭執行職務。
中　　華　　民　　國　　94　　年　　8 　　月　　24　　日
                          臺灣板橋地方法院刑事第六庭
                              審判長法  官  王敏慧
                                    法  官  張江澤
                                    法  官  絲鈺雲
右正本證明與原本無異
如不服本判決應於送達後十日內向本院提出上訴狀
                                    書記官  葉子榕
中　　華　　民　　國　　94　　年　　8 　　月　　26　　日
附錄本案論罪科刑法條全文
附表一
┌───┬────┬────┬────┬────┬────┐
│編號  │犯罪時間│犯罪地點│犯罪手法│被害人  │竊得財物│
│      │        │        │        │        │        │
├───┼────┼────┼────┼────┼────┤
│ 一   │九十四年│臺北市士│以客觀上│尤文靜所│汽車音響│
│      │一月二十│林區環河│足以為兇│有，黃俊│一組，價│
│      │七日二十│北路三段│器使用之│笙使用（│值約新台│
│      │二時許  │九十五號│螺絲起子│提出毀損│幣（下同│
│      │        │        │打破車窗│告訴）  │）八千元│
│      │        │        │玻璃，再│        │        │
│      │        │        │以客觀上│        │        │
│      │        │        │足以為兇│        │        │
│      │        │        │器使用之│        │        │
│      │        │        │剪刀和鉗│        │        │
│      │        │        │子剪斷電│        │        │
│      │        │        │源線，復│        │        │
│      │        │        │以手電筒│        │        │
│      │        │        │照明，徒│        │        │
│      │        │        │手竊取汽│        │        │
│      │        │        │車音響，│        │        │
│      │        │        │致生損害│        │        │
│      │        │        │於尤文靜│        │        │
│      │        │        │、壬○○│        │        │
├───┼────┼────┼────┼────┼────┤
│ 二   │九十四年│臺北市士│方式同上│曾秀紅所│行車電腦│
│      │一月三十│林區延平│        │有，王子│一台（價│
│      │一日八時│北路五段│        │爵使用  │值約一萬│
│      │二十分許│一巷    │        │（未提出│五千元）│
│      │        │        │        │毀損告訴│        │
│      │        │        │        │）      │        │
├───┼────┼────┼────┼────┼────┤
│ 三   │九十四年│臺北市士│以螺絲起│丁○○  │身分證一│
│      │二月四日│林區延平│子打破車│（未提出│張、中國│
│      │二十時許│北路八段│窗，竊取│毀損告訴│信託銀行│
│      │        │二四五號│車內財物│）      │、國泰世│
│      │        │前      │        │        │華銀行信│
│      │        │        │        │        │用卡各一│
│      │        │        │        │        │張、玉山│
│      │        │        │        │        │銀行及國│
│      │        │        │        │        │泰世華銀│
│      │        │        │        │        │行金融卡│
│      │        │        │        │        │各一張、│
│      │        │        │        │        │中國信託│
│      │        │        │        │        │銀行及國│
│      │        │        │        │        │泰世華銀│
│      │        │        │        │        │行現金卡│
│      │        │        │        │        │各一張、│
│      │        │        │        │        │駕照一張│
│      │        │        │        │        │、樹新當│
│      │        │        │        │        │鋪當票一│
│      │        │        │        │        │張      │
│      │        │        │        │        │        │
│      │        │        │        │        │        │
├───┼────┼────┼────┼────┼────┤
│ 四   │九十四年│臺北市士│以螺絲起│丙○○  │汽車音響│
│      │二月二十│林區永平│子打破車│（未提出│一組（價│
│      │二日十時│街七十五│窗玻璃，│毀損告訴│值約四萬│
│      │四十五分│巷一號前│剪刀和鉗│）      │元）    │
│      │許      │        │子剪斷電│        │        │
│      │        │        │線，以手│        │        │
│      │        │        │電筒照明│        │        │
│      │        │        │，徒手將│        │        │
│      │        │        │音響拆卸│        │        │
│      │        │        │        │        │        │
│      │        │        │        │        │        │
│      │        │        │        │        │        │
├───┼────┼────┼────┼────┼────┤
│ 五   │九十四年│臺北縣三│以自備鑰│興利企業│車號IV－│
│      │三月三日│重市碧華│匙發動而│有限公司│二三四七│
│      │清晨五時│街一號前│竊取    │所有，黃│號自小客│
│      │許      │        │        │張雪櫻使│車一台  │
│      │        │        │        │用      │        │
│      │        │        │        │        │        │
├───┼────┼────┼────┼────┼────┤
│ 六   │九十四年│臺北縣三│以手電筒│戊○○  │車號ＨＳ│
│      │五月九日│重市環河│負責照明│        │Ｃ－三一│
│      │十二時十│北路二段│，持客觀│        │一號機車│
│      │六分許  │、自強路│上足以為│        │一台    │
│      │        │口      │兇器使用│        │        │
│      │        │        │之Ｔ型扳│        │        │
│      │        │        │手和自備│        │        │
│      │        │        │鑰匙竊取│        │        │
│      │        │        │之      │        │        │
│      │        │        │        │        │        │
├───┼────┼────┼────┼────┼────┤
│ 七   │九十四年│臺北市士│同上手法│己○○  │車號ＣＵ│
│      │五月二十│林區延平│        │        │－四六六│
│      │三日凌晨│北路六段│        │        │三號自小│
│      │三、四時│三十五號│        │        │客車    │
│      │許      │前      │        │        │        │
│      │        │        │        │        │        │
├───┼────┼────┼────┼────┼────┤
│ 八   │九十四年│臺北市士│同上手法│庚○○  │車號ＩＢ│
│      │五月三十│林區社中│        │        │－九八八│
│      │日十八時│街三百九│        │        │一號自小│
│      │許      │十號前  │        │        │客車    │
│      │        │        │        │        │        │
│      │        │        │        │        │        │
├───┼────┼────┼────┼────┼────┤
│ 九   │九十四年│臺北市士│同上手法│蔡合海所│車號七Ｗ│
│      │五月三十│林區社子│        │有，蔡佳│－六三二│
│      │一日凌晨│街二十四│        │容使用  │七號自小│
│      │三、四時│號前    │        │        │客車    │
│      │許      │        │        │        │        │
│      │        │        │        │        │        │
├───┼────┼────┼────┼────┼────┤
│ 十   │九十四年│臺北市士│同上手法│乙○○  │車號ＣＶ│
│      │六月八日│林區社中│        │        │－六一七│
│      │凌晨五時│街三百八│        │        │二號自小│
│      │許      │十四巷二│        │        │客車    │
│      │        │弄三號前│        │        │        │
│      │        │        │        │        │        │
└───┴────┴────┴────┴────┴────┘
附表二
┌───┬────┬────┬────┬────┬────┐
│編號  │犯罪時間│犯罪地點│犯罪手法│被害人  │竊得財物│
│      │        │        │        │        │        │
├───┼────┼────┼────┼────┼────┤
│      │九十四年│臺北市士│子○○、│辛○○  │收銀機內│
│ 一   │二月十二│林區環河│丑○○以│        │九千元  │
│      │日二時四│北路三段│不詳方法│        │        │
│      │十分許  │一六一號│破壞一樓│        │        │
│      │        │一樓（魚│鐵捲門，│        │        │
│      │        │窩檳榔攤│由子○○│        │        │
│      │        │）      │把風，劉│        │        │
│      │        │        │昌讓於夜│        │        │
│      │        │        │間侵入有│        │        │
│      │        │        │人居住之│        │        │
│      │        │        │住宅竊盜│        │        │
└───┴────┴────┴────┴────┴────┘
附表三
(一)螺絲起子貳支、剪刀貳支、鉗子貳支、手電筒壹支、鑰匙壹支
  。（九十四年三月四日扣案）
(二)Ｔ型扳手壹支、手電筒壹支、鑰匙貳支（圓頭）（九十四年六
  月八日扣案）。
附錄本案論罪科刑法條全文：
刑法第三百二十一條
犯竊盜罪而有左列情形之一者，處六月以上、五年以下有期徒刑
：
一於夜間侵入住宅或有人居住之建築物、船艦或隱匿其內而犯之
者。
二  毀越門扇、牆垣或其他安全設備而犯之者。
三  攜帶兇器而犯之者。
四  結夥三人以上而犯之者。
五  乘火災、水災或其他災害之際而犯之者。
六  在車站或埠頭而犯之者。
前項之未遂犯罰之。
刑法第三百五十四條
毀棄、損壞前二條以外之他人之物或致令不堪用，足以生損害於
公眾或他人者，處二年以下有期徒刑、拘役或五百元以下罰金。
